# 旧准则下 AFS 的债券的减值确认问题

提问人：amanda1313 时间：2023-03-10 15:16:27
陈版，
对于放入AFS的债券的减值的判断，我是否可以这样理解：
AFS的债券的减值判断与贷款一致，即只需判断债务人是否存在减值的客观证据，不需要过分关注债券价格的下跌幅度。
一旦发现债务人有违约等财务困难导致无法履约的情况，说明发生减值。此时，由于可供出售的债券已经按照公允价值计量，公允价值已经反映了违约信息，所以此时不必再进行现金流的折现进行减值金额的计算，只要将历史累计的价格下跌从OCI转到减值损失即可。
以上理解是否正确？

回答人：chenyiwei
你的说法在原准则下是可以说通的（注意到你用的术语是“AFS”而不是“以公允价值计量且其变动计入其他综合收益的金融资产”）。
但新准则下是基于债务人信用风险的预期信用损失（而不是已发生损失），所以你在主帖中的表述在新准则下不适用。